【裁判字號】    90,台上,4790
【裁判日期】    900802
【裁判案由】    違反毒品危害防制條例
【裁判全文】
最高法院刑事判決                                九十年度台上字第四七九○號
    上  訴  人  甲○○
右上訴人因違反毒品危害防制條例案件，不服台灣高等法院中華民國九十年五月二十
二日第二審更審判決（九十年度上更(一)字第二九一號，起訴案號：台灣桃園地方法院
檢察署八十八年度偵字第一四九三一號），提起上訴，本院判決如左：
    主  文
上訴駁回。
    理  由
按刑事訴訟法第三百七十七條規定，上訴於第三審法院，非以判決違背法令為理由，
不得為之。是提起第三審上訴，應以原判決違背法令為理由，係屬法定要件。如果上
訴理由狀並未依據卷內訴訟資料，具體指摘原判決不適用何種法則或如何適用不當，
或所指摘原判決違法情事，顯與法律規定得為第三審上訴理由之違法情形，不相適合
時，均應認其上訴為違背法律上之程式，予以駁回。本件原判決綜合調查證據之結果
，認上訴人甲○○連續犯有毒品危害防制條例第八條第一項轉讓第一級毒品罪（為累
犯）之事實，因而撤銷第一審之科刑判決，改判論上訴人以上開罪名，並依刑法第五
十六條連續犯及第四十七條累犯之規定，遞加其刑後，量處有期徒刑貳年陸月；扣案
海洛因貳包（淨重計伍點玖伍公克）沒收銷燬之，呼叫器壹只沒收，已詳認定犯罪
事實之依據及憑以認定之理由，並對上訴人否認犯罪之辯詞，如何不足採信，均已依
據卷內資料予以指駁及說明，從形式上觀察，原判決並無違背法令情形。上訴意旨謂
：上訴人持有海洛因，原本係供己吸食之用，嗣因刑警陷害教唆證人楊文榮，向上訴
人佯稱其毒癮發作，上訴人動以惻隱之心，為使楊文榮解癮，始帶海洛因與楊文榮
見面，卻為警查獲，警方以不正當方法，誘捕上訴人，應無證據能力，原判決仍論處
上訴人罪刑，自有未當等語，係就原判決已詳為論斷與說明之事項，再事爭執，殊非
適法之第三審上訴理由。又原判決事實欄已明白認定上訴人接獲楊文榮電話後，即
帶海洛因二包（淨重計伍點玖伍公克）至桃園縣桃園市○○路七六號前與楊文榮見面
，於上訴人擬將上開海洛因交付楊文榮之際，即為埋伏之警員查獲，可見上訴人已
手轉讓第一級毒品行為之實施，未點交完成即為警查獲，上訴人此部分行為，自係犯
轉讓第一級毒品未遂罪，上訴意旨指其該部分行為，僅為預備犯，尚有誤會。此外，
上訴人徒憑己意，對原審職權之適法行使及原判決理由已詳為論斷之事項，任意爭辯
，顯與法定上訴第三審之形式要件不符，其上訴違背法律上之程式，應予駁回。
據上論結，應依刑事訴訟法第三百九十五條前段，判決如主文。
中      華      民      國     九十     年      八      月      二      日
                              最高法院刑事第六庭
                                  審判長法官  謝  家  鶴
                                        法官  洪  文  章
                                        法官  花  滿  堂
                                        法官  陳  世  淙
                                        法官  洪  佳  濱
      右正本證明與原本無異
                                              書  記  官
中      華      民      國     九十     年      八      月    二十四    日


司法院資訊處製作；財團法人民間司法改革基金會備份。
